臺灣高等法院高雄分院刑事判決　　　　100年度上易字第712號
上　訴　人
即　被　告　　陳光昭
上　訴　人
即　被　告　　李美諭
上　訴　人
即　被　告　　陳國村
選任辯護人　　鄭國安　　律師
　　　　　　　吳麗珠　　律師
　　　　　　　郭宗塘　　律師
上列上訴人因賭博案件，不服臺灣高雄地方法院100 年度易字第
116 號中華民國100 年4 月21日第一審判決（起訴案號：臺灣高
雄地方法院檢察署99年度偵字第27214 、33938 號），提起上訴
，本院判決如下：
    主  文
原判決關於陳光昭、李美諭、陳國村部分撤銷。
陳光昭共同犯圖利聚眾賭博罪，累犯，處有期徒刑陸月，如易科
罰金以新臺幣壹仟元折算壹日。扣案撲克牌貳副、四色牌參佰張
、止滑膏貳盒、麻將牌貳佰柒拾貳個、骰子陸顆、東南西北骰子
貳顆、牌尺柒支，均沒收。
李美諭共同犯圖利聚眾賭博罪，處有期徒刑參月，如易科罰金以
新臺幣壹仟元折算壹日。扣案撲克牌貳副、四色牌參佰張、止滑
膏貳盒、麻將牌貳佰柒拾貳個、骰子陸顆、東南西北骰子貳顆、
牌尺柒支，均沒收。
陳國村共同犯圖利聚眾賭博罪，處有期徒刑貳月，如易科罰金以
新臺幣壹仟元折算壹日。扣案撲克牌貳副、四色牌參佰張、止滑
膏貳盒、麻將牌貳佰柒拾貳個、骰子陸顆、東南西北骰子貳顆、
牌尺柒支，及賭資現金新臺幣壹佰伍拾元，均沒收。
    事  實
一、陳光昭於民國（以下同）94年間曾犯過失傷害罪，經台灣高
    雄地方法院以94年度交簡上字第67號判決處以有期徒刑3 月
    確定，於96年5 月30日易科罰金執行完畢，仍不知悔改，其
    於99年4 月2 日入臺灣高雄戒治所執行強制戒治期間，與李
    美諭（綽號「小琪」）、趙再成（綽號「木瓜」，已由原審
    判刑確定）、陳國村共同基於意圖營利，供給賭博場所及聚
    眾賭博之犯意聯絡，自99年8 月9 日起，由陳光昭提供其承
    租位於高雄市左營區○○○路451 巷18號之房屋供作不特定
    賭客得出入之賭博場所聚賭營利，且指示李美諭擔任上址賭
    場之現場負責人，由李美諭負責招攬賭客進場、提供賭具及
    收取抽頭金，李美諭再指示趙再成、陳國村負責門禁管制、
    提供茶水、為賭客代購物品，以及有時代收抽頭金等工作，
    在上址賭場，以麻將、四色牌、撲克牌為賭具，麻將之賭法
    係每桌4 人輪流作莊，每底新臺幣（下同）50元、100 元不
    等，每臺20、50元不等，以每人做莊1 次為1 圈，4 圈為1
    將，每將抽頭300 至400 元不等；四色牌係以俗稱「十胡」
    之方式，即相互對賭之4 人分持四色牌，先到達10胡者為贏
    家，1 副牌使用5 至8 次，每副牌抽頭10至50元不等；撲克
    牌則係以「接龍」方式，每場賭局以賭客蓋牌點數決定輸贏
    ，每副牌抽頭30至50元不等，並約定每1 小時換牌，以前開
    方式牟利。陳國村另基於賭博之犯意，以前揭撲克牌之「接
    龍」方式與賭客對賭。嗣於99年8 月18日16時30分許，員警
    據報前往上址查看，當場查獲賭客黃進吉、林秋蘭在場以四
    色牌賭博財物，賭客洪麗雪、王其鴻、柳世安、張陳桂花、
    周林美珍、陳水來在場以麻將賭博財物，賭客黃明旺、郭崑
    山、方武吉與陳國村以撲克牌賭博財物（賭客均另由警方依
    社會秩序維護法處理），並扣得撲克牌2 副、四色牌300 張
    、止滑膏2 盒、麻將牌272 個、骰子6 顆、東南西北骰子2
    顆、牌尺7 支及現金730 元（其中150 元為陳國村之賭資）
    等物。
二、案經高雄市政府警察局左營分局移送臺彎高雄地方法院檢察
    署檢察官偵查起訴。
    理  由
一、按除被告所犯為死刑、無期徒刑、最輕本刑為3 年以上有期
    徒刑之罪或高等法院管轄第一審案件者外，於已經被告就被
    訴事實為有罪之陳述時，經審判長告知被告簡式審判程序之
    旨，並聽取公訴人及被告之意見後，依刑事訴訟法第273 條
    之1 第1 項之規定，裁定進行簡式審判程序，本件依首揭規
    定，經被告陳光昭、李美諭、陳國村及檢察官同意後，經依
    法裁定進行簡式審判程序，先此敘明。
二、上揭事實，業上訴人即被告陳光昭、李美諭、陳國村3 人於
    本院審理時坦承認罪不諱，又經查：
（一）被告李美諭之綽號係「小琪」、証人即共同被告趙再成之
      綽號為「木瓜」。於99年8 月18日16時30分許，員警據報
      前往高雄市左營區○○○路451 巷18號房屋，查獲賭客黃
      進吉、林秋蘭在場以四色牌為賭具，以俗稱「十胡」之方
      式賭博，即相互對賭之4 人分持四色牌，先到達10胡者為
      贏家，1 付牌使用5 至8 次；賭客洪麗雪、王其鴻、柳世
      安、張陳桂花、周林美珍、陳水來在場以麻將為賭具，賭
      法係每桌4 人輪流作莊，每底50元、100 元不等，每臺20
      、50元不等，以每人做莊1 次為1 圈，4 圈為1 將；以及
      賭客黃明旺、郭崑山、方武吉與被告陳國村以撲克牌為賭
      具，以「接龍」方式，每場賭局以賭客蓋牌點數決定輸贏
      等節，固為被告4 人所不否認，且經證人即上開賭客黃進
      吉等7 人分別於警詢時陳述在卷，復有查獲照片18張、高
      雄市政府警察局左營分局搜索扣押筆錄、扣押物品目錄表
      暨清單附卷可憑（警卷第39-40 頁、第139- 149頁、第15
      7-161 頁、第165-171 頁、第175-185 頁、第257-269 頁
      ），並有撲克牌、四色牌、止滑膏、麻將牌、骰子、東南
      西北骰子、牌尺及賭資730 元扣案可資佐証，是此部分之
      事實已堪認定。
（二）又被告李美諭負責招攬賭客進場、提供賭具及收取抽頭金
      ，以及被告趙再成、陳國村受李美諭指示負責門禁管制、
      提供茶水、為賭客代購物品，並代收抽頭金等情，業據證
      人黃進吉於警詢指稱：賭場及賭具是李美諭所提供，一樓
      現場是趙再成從事門禁管制，另負責幫賭客拿茶水、購買
      物品，警方查獲時也是趙再成開門給警方人員進入，趙再
      成跟我說他是李美諭雇用，一樓的抽頭金由他負責收給李
      美諭，二樓賭場一樣是李美諭負責並收抽頭金，但她不在
      時，由陳國村負責幫她收，趙再成、陳國村收抽頭金後均
      交給李美諭，我曾聽李美諭說收抽頭金全是交給陳光昭，
      聽說陳光昭現在監獄，我以四色牌賭博，每付牌只能玩5
      次就換新牌，再付抽頭金10元等語（警卷第33-39 頁）；
      證人林秋蘭於警詢指稱：賭場及賭具是李美諭所提供，警
      方查獲時一樓現場是趙再成從事門禁管制，另負責幫賭客
      拿茶水、購買物品，趙再成受雇於李美諭，我在路上遇到
      李美諭，她說我要打牌可以去她那裡，賭場由李美諭負責
      ，她不在由趙再成或陳國村門禁管制。二樓賭場一樣是李
      美諭負責並收抽頭金，她不在時由陳國村負責幫她收抽頭
      金，我以四色牌賭博，四色牌玩1 次的抽頭金是20元等語
      （警卷第41-47 頁）；證人洪麗雪於警詢中陳稱：查扣麻
      將1 副是李美諭所提供，放在賭場二樓，場地是綽號「光
      昭」租來的，李美諭負責場地管理並收抽頭金，她會自行
      到二樓拿取，現場都是李美諭拿抽頭金，且提供礦泉水在
      一樓供人拿取使用，沒有其他人抽頭，賭法是算臺數，一
      臺為20元，不管胡或自摸，一次都是50元等語（警卷第51
      -55 頁）；證人黃明旺、郭崑山、方武吉於警詢中均陳稱
      ：我們賭博是由李美諭提供賭具撲克牌，李美諭提供撲克
      牌一付為30元等語（警卷第75-79 頁、第81-83 頁、第87
      -91 頁）；證人王其鴻於警詢中亦稱：我知道該處有抽頭
      而已，不知道是何人收取抽頭金，麻將牌是以玩一將付抽
      頭金300 元等語（警卷第93-99 頁）。是由上開賭客黃進
      吉等7 人所述，可知該賭場以四色牌、麻將、撲克牌為賭
      具供賭客賭博財物，有從中收取抽頭金之事實，且被告李
      美諭招攬賭客、提供賭具及收取抽頭金而為現場負責人，
      被告陳國村及趙再成則負責門禁、茶水、為賭客代購物品
      ，並代收抽頭金。又被告李美諭於警、偵詢中自承：賭客
      會將抽頭金放在桌上，等我到該賭場時，再拿錢幫賭客買
      飲料、便當、香菸，四色牌一副牌抽頭30元，麻將玩法自
      摸一次100 元，放槍一次50元，一圈抽頭300 元，撲克牌
      玩牌七，一副撲克牌抽頭50元，一副牌玩1 小時左右，扣
      除購買飲料、便當、香菸等東西後，一天抽頭較多700 至
      800 元左右、較少300 至400 元左右，經營到18日警查獲
      時共抽頭獲利約3,000 元左右等語（偵卷第26頁、第29頁
      、第46-47 頁）；証人即共同被告趙再成於警、偵訊中供
      承：四色牌胡牌一次支付10元抽頭金，一副牌最多付抽頭
      金50元可玩6 次，抽頭金放置桌旁地上小塑膠盆內，抽頭
      金是由李美諭收走，李美諭外出時曾委託我代收抽頭金，
      我也曾外出幫賭客購物等語（警卷第11-15 頁；偵卷第20
      頁）；被告陳國村於警、偵訊亦供承：牌七輸贏是大頭輸
      可向輸家收取2 倍賭金，大頭輸30元、中頭輸20元、小頭
      輸10元給最贏的人，前3 次贏家都要付10元給賭場主持人
      ，共30元，一副牌大約玩1 小時就換新牌，抽頭金每換新
      牌就重新計算，李美諭外出就由我和趙再成代收抽頭金等
      語（警卷第27-29 頁；偵卷第21頁）。從而，在上開賭場
      以麻將賭博係每將抽頭300 至400 元不等，四色牌、撲克
      牌則以每副牌抽頭10至50元、30至50元不等且需換牌，益
      徵被告李美諭、趙再成、陳國村主觀上確係意圖營利而招
      攬賭客、提供賭具、茶水等甚明。
（三）證人即共同被告李美諭於警詢、偵詢中陳稱：賭場負責人
      為陳光昭，場地是他提供，我跟陳光昭是朋友關係，我離
      婚沒有工作，他於99年8 月初在戒治所寫信給他兒子，裡
      面寫到要我過去幫忙，8 月9 日會客時，他叫我到左營大
      路451 巷18號幫他看公司（台語：在現場看頭、看尾），
      抽頭金扣除為賭客購買飲料、便當、香菸後，我就到高雄
      燕巢戒治所將錢匯給陳光昭使用，還有剩下的錢我留下來
      花用，8 月9 日會客時，陳光昭說他沒錢，叫我先匯5 千
      元給他，至18日警方查獲時，我在賭場扣除買東西的錢，
      共計獲利抽頭金3,000 元等語（偵卷第28-30 頁、第45-4
      6 頁）。參以，被告陳光昭、李美諭於99年8 月9 日及8
      月25日在臺灣高雄戒治所之接見錄音光碟勘驗內容如下：
    1.99年8 月9 日陳光昭與接見人李美諭之對話譯文：
    陳光昭：有沒有寄錢給我？
    李美諭：有，等一下要寄。
    陳光昭：那先寄5000元…
    李美諭：我就盡量做。
    陳光昭：我知道啦，你這樣我就很高興了。
    李美諭：我可以賺我就盡量賺。
    陳光昭：但是妳們一定要在公園那裡坐，就挪去裡面。有幾
            桌算幾桌，這樣就好了，最重要的是你們的生活不
            用煩惱，不然我就車子賣一賣，就有幾十萬，但我
            是打算年底我這邊結束，那二條可能會被判罰金，
            要繳不少錢，2 、30萬跑不掉。
    李美諭：我擺在（世聰）他們後面，才擺一天就被抄了，還
            好那天我不在現場。
    陳光昭：我講給你聽啦，外面沒弄沒關係啦，過一陣子，裡
            面的也可以移出去。
    李美諭：對啦，他說大概2 個多月啦，大概80天的工期。
    陳光昭：對啦，你們要等那裡的工人做完，才能去那邊做。
    李美諭：現在我也是有在附近的公園找，但就是找不到。
    陳光昭：不要這樣，在那裡就好了，穩就好。我們之前的電
            話你要留下來，要叫茶葉，叫那種3000的10包，1
            斤300 、600 那種，你打電話。
    陳光昭：其實去公園坐要你跟「國師」。
    李美諭：有啦! 我都有下去啦，我如果上面用好，都有下去
            坐在那裡等人。
    陳光昭：家裡剩一桌就好。
    李美諭：我都有跟客人講說我們在那裡，也有寫電話跟住址
            給他們。
    陳光昭：說實在的，你也需要錢，我也需要錢，這樣是最方
            便的。
    李美諭：我知道。
    陳光昭：過去我們很多‥的電話，你問「國師」。
    李美諭：我知道，原本的老班都還在。
    陳光昭：沒關係，我也差不多快回去。我看用什麼臉見我。
    李美諭：全部的咖都被拉走，我真的是…我又沒有辦法。
    陳光昭：有沒有一個…去找你。
    李美諭：沒有，我有跟他說不能到人家現場去叫客人，他是
            不敢來沒錯，但他都先叫別人來我們這裡看「咖」
            ，隔天那個「咖」就被他拉走了。
    陳光昭：那客人最後也不會固定在那裡啦! 「高鐘」做人太
            高傲，不像我們比較平易近人，不用煩惱，他很高
            姿態。他不像我們很需要這筆錢。
    李美諭：他都叫他小舅子來這裡叫「咖」。
    陳光昭：他也會怕了，怕我回去…
    李美諭：他就都叫別人來叫。
    陳光昭：記得下個月叫「木瓜」來。
    李美諭：好。
    2.99年8 月25 日陳光昭與接見人李美諭之對話譯文：
    陳光昭：我之前不是有一封信跟你說，茶葉的住址在…事情
            發生了沒關係，目前可以的話先停，沒停，用一桌
            顧吃飯也可以。
    李美諭：我知道。
    陳光昭：用一桌就好了。
    李美諭：用一桌麻將就好喔!
    陳光昭：對，這樣就好了，等茶葉叫來，再變2 桌，不要緊
            張，你叫「木瓜」來。
    李美諭：我叫他來他就不要來。
    陳光昭：出事情絕對不要自亂陣腳。
    李美諭：問題是他說他現在不要做了。
    陳光昭：誰？
    李美諭：「木瓜」。
    陳光昭：沒關係，那叫「妹仔」來。
    李美諭：我本來叫他今天來，他就叫我先來跟你說這些事。
            那現在那些被罰2000的要怎麼處理?
    陳丸昭：那個我們要幫人家罰。
    李美諭：我們罰喔。
    陳光昭：那個沒關係。這個一定要幫他們罰。10幾個而已，
            才2 、3 萬元。
    李美諭：11個啦。國村跟木瓜還有我的部分還沒判，還不知
            道，還要等法院通知看要罰多少。
    陳光昭：沒關係，車子賣掉繳罰金。你沒在現場為什麼會有
            事？
    李美諭：大家都說是我跟你，派出所又叫我去做筆錄，我不
            去行嗎? 我去也是說我又不在現場，你們又沒抓到
            我。我就在外面等，之後就說那2 個要送地檢，我
            就沒辦法了。隔天等他們回來，我就問他們是什麼
            情形，其他人部分，我就跟其他人說，等我跟「老
            闆」說完，再一條一條處理，因為我身上錢不多，
            拜託一下這樣。
    陳光昭：嗯，罰金一定要幫他們罰，這陣子就省一點。
    李美諭：我等一下再寄3000給你。
    陳光昭：一桌就好，一桌麻將就好，這樣一天也有4 、5000
            元，一定要下去，沒下去就沒辦法繳那些罰金，你
            也要存點錢，我會省點花，我還有1 萬多元，你只
            要兩星期幫我寄點東西進來。
    陳光昭：你不用在裡面啦! 你重點叫好後，就去外面跟人家
            寒喧才對，因為這種事情就我們本身要去別人那裡
            坐一下，尤其選舉要到了，這樣有好無害，我18號
            出庭你們18號出事，我接到信時都冒冷汗了，不用
            煩惱啦，這種事情頂多罰金而已，罰金我們就去賺
            錢，所以不可以不賺，你要省，我也省一點，我有
            需要會寫信跟你們說，我會盡量省，車子賣一賣應
            該有4 、50萬，跟木瓜說不用煩惱，2 、3 個月而
            已啦! 你們是初犯，說不定還緩刑。
    李美諭：他是說如果是罰金，應該2 、3 個月就判下來了。
    陳光昭：你們那個會簡易審判。大概2 、3 個月，接下來罰
            金，所以你們要存錢了，要省點，反正就先一桌麻
            將，趕快去「榮仔」那裡。
    李美諭：好。
    陳光昭：跟木瓜講，既然被抓到了，罰金大家趕快賺來補，
            我也省一點就好，遇到事情不要緊張，賭客的錢要
            幫人家罰，誠意夠他們會再來，叫木瓜趕快再找一
            個地方，這樣兩處，租金3000元便宜阿。
    有錄音光碟勘驗報告1 份在卷可按（偵卷第58-62 頁）。由
    前揭對話內容譯文可知，上址賭場為警查獲前之99年8 月9
    日，被告陳光昭、李美諭2 人均因需款項花用，乃由被告陳
    光昭交代李美諭經營賭場地點免遭查緝、購買茶葉泡茶供賭
    客飲用、規模以一桌為原則，以及在公園招攬賭客或應付其
    他賭場競爭之方式；為警破獲賭場後即99年8 月25日，被告
    陳光昭更指示李美諭勿自亂陣腳、先以一桌麻將應付現況再
    另起爐灶、為留住賭客不惜賣車代繳罰金、甚至對李美諭稱
    初犯輕判還有緩刑機會、李美諭亦稱向賭客表示將請示「老
    闆」處理籌措罰金等事宜，顯見被告陳光昭係以經營賭場獲
    利之意思，而提供租屋場所、指示李美諭、趙再成等人分工
    細節，縱其本身另案執行強制戒治未實際在場指揮，然其上
    開所為，就本件圖利供給賭博場所、聚眾賭博，客觀上已達
    功能性支配之程度，其與被告李美諭、趙再成、陳國村等人
    自有犯意聯絡無疑。
  綜上所述，被告陳光昭、李美諭、陳國村3 人於本院審理時已
  坦承共同圖利供給賭博場所、聚眾賭博等情不諱，經查証前述
  事實，其等自白核與事實相符，犯行均堪以認定。
三、核被告陳光昭、李美諭、陳國村3 人所為，均係犯刑法第26
    8 條前段之圖利供給賭場罪及同條後段之圖利聚眾賭博罪；
    被告陳國村另犯刑法第266 條第1 項前段之賭博罪。被告陳
    光昭、李美諭、陳國村3 人與共同被告趙再成間就上開圖利
    供給賭場、聚眾賭博罪犯行間，有犯意聯絡與行為分擔，均
    應論以共同正犯。查立法者針對特定刑罰規範之構成要件，
    已預設該犯罪行為之本質係持續實行之複數行為，具備反覆
    、延續之行為特徵，而將之總括或擬制為一個構成要件之集
    合犯行為，因其刑法評價上為構成要件之行為單數，認應僅
    成立一罪。則行為人基於概括之犯意，在密切接近之一定時
    、地持續實行之複次行為，倘依社會通念，於客觀上認為符
    合一個反覆、延續性之行為觀念者，於刑法評價上，即應僅
    成立一罪，學理上所稱「集合犯」之職業性、營業性或收集
    性等具有重複特質之犯罪均屬之，例如經營、從事業務、收
    集、販賣、製造、散布等行為概念者是，有最高法院95年臺
    上字第1079號判決要旨足資參照。本件被告陳光昭、李美諭
    、陳國村自99年8 月9 日起迄同年月18日為警查獲止，提供
    場所聚集不特定之人於該處賭玩麻將、四色牌、撲克牌，藉
    以抽頭牟利，其犯罪形態本質上即具有反覆、延續之特質，
    依社會通念，其等行為即應屬前揭學理上所稱具有營業性之
    重複特質之「集合犯」，僅成立一罪。又被告陳光昭、李美
    諭所犯意圖營利供給賭博場所、意圖營利聚眾賭博2 罪間，
    被告陳國村所為圖利供給賭博場所、聚眾賭博及普通賭博3
    罪間，係基於一犯意，達成其同一犯罪所為之各個舉動，應
    屬法律概念之一行為，其一行為觸犯上開罪名，為想像競合
    犯，應依刑法第55條之規定，從一重之意圖營利聚眾賭博罪
    處斷。起訴意旨雖認被告陳國村係涉犯刑法第268 條圖利供
    給賭場、聚眾賭博罪，漏未就賭博罪部分提起公訴，然此部
    分與起訴之圖利供給賭場、聚眾賭博罪部分，既有想像競合
    犯之裁判上一罪關係，為起訴效力所及，本院自得併予審理
    。又被告陳光昭於94年間曾犯過失傷害罪，經台灣高雄地方
    法院以94年度交簡上字第67號判決處以有期徒刑3 月確定，
    於96年5 月30日易科罰金執行完畢，有臺灣高等法院被告前
    案紀錄表1 份在卷，其受徒刑之執行完畢後，5 年以內故意
    再犯本件有期徒刑以上之罪，為累犯，應依刑法第47條第1
    項規定加重其刑。
四、原審予以論科，固非無見，惟查本件賭博案打麻將是50元、
    100 元為底，每臺20、50元不等，扣得之現金僅730 元，其
    規模不大，抽頭金也不多，原審僅因被告等否認犯罪，即判
    處被告陳光昭有期徒刑8 月，被告李美諭、陳國村各有期徒
    刑6 月，尚嫌過重，被告陳光昭、李美諭、陳國村上訴指摘
    原判決量刑過重，尚屬有理由，原判決既有可議，自應予撤
    銷改判。審酌被告陳光昭、李美諭、陳國村3 人經營賭場供
    人賭博財物，並藉以從中獲取不法利益，影響社會良善風氣
    ，誠屬不該，被告陳光昭在執行戒治期間猶指示李美諭等人
    經營賭場，被告李美諭是替陳光昭辦事，被告陳國村原是賭
    客在場賭博，僅李美諭不在時偶而替其代收抽頭金，該賭場
    規模不大，所收抽頭金不多，在本院審理時均已坦承認罪等
    一切情狀，量處被告陳光昭有期徒刑6 月，被告李美諭有期
    徒刑3 月，被告陳國村有期徒刑2 月，並均諭知如易科罰金
    均以新台幣1 千元折算1 日。扣案之撲克牌2 副、四色牌
    300 張、止滑膏2 盒、麻將牌272 個、骰子6 顆、東南西北
    骰子2 顆、牌尺7 支，均核係共犯李美諭購買供本件犯罪所
    用之物，依共犯責任共同原則、刑法第38條第1項 第2 款規
    定併予宣告沒收。扣案現金其中現金150 元係被告陳國村之
    賭資，係當場賭博之財物，不問屬於犯人與否，應依刑法第
    266 條第2 項規定，予以沒收。至其餘580 元並非被告陳國
    村所有，而係其他賭客黃進吉等人所有一情，業據證人即賭
    客黃進吉等人分別陳述在卷，爰不在此併予宣告沒收，附此
    敘明。
據上論結，應依刑事訴訟法第369 條第1 項前段、第364 條、第
299 條第1 項前段，刑法第28條、第266 條第1 項前段、第2 項
、第268 條、第55條、第41條第1 項前段、第47條第1 項、第38
條第1 項第2 款，刑法施行法第1 條之1 ，判決如主文。
本案經檢察官許月雲到庭執行職務。
中    華    民    國   100    年    8     月    16    日
                    刑事第八庭  審判長法  官  洪兆隆
                                      法  官  郭玫利
                                      法  官  張盛喜
以上正本證明與原本無異。
不得上訴。
中    華    民    國   100    年    8     月    16    日
                                      書記官  齊椿華
附錄本件判決論罪科刑法條：
中華民國刑法第268 條
意圖營利，供給賭博場所或聚眾賭博者，處3 年以下有期徒刑，
得併科3 千元以下罰金。
中華民國刑法第266 條（普通賭博罪與沒收物）
在公共場所或公眾得出入之場所賭博財物者，處1 千元以下罰金
。但以供人暫時娛樂之物為賭者，不在此限。
當場賭博之器具與在賭檯或兌換籌碼處之財物，不問屬於犯人與
否，沒收之。